【裁判字號】    95,小上,26
【裁判日期】    950321
【裁判案由】    清償債務
【裁判全文】
臺灣桃園地方法院民事裁定              95年度小上字第26號
上  訴  人  黃駿（原名黃智揚）
被  上訴人  美商花旗銀行股份有限公司
法定代理人  甲○○
上列當事人間請求清償債務事件，上訴人對於民國94年12月22日
本院桃園簡易庭94年度桃小字第1442號第一審判決提起上訴，本
院裁定如下：
    主  文
上訴駁回。
第二審訴訟費用新台幣壹仟伍佰元由上訴人負擔。
    理  由
一、按對於小額程序之第一審裁判之上訴或抗告，非以其違背法
    令為理由，不得為之，民事訴訟法第436 條之24 第2 項定
    有明文。所謂違背法令，依同法第436 條之32 第2 項準用
    同法第468 條、第469 條第1 款至第5 款規定，係指判決不
    適用法規或適用不當者，以及(一)判決法院之組織不合法，(二)
    依法律或裁判應迴避之法官參與裁判者，(三)法院於權限之有
    無辨別不當或違背專屬管轄之規定者，(四)當事人於訴訟未經
    合法代理者，(五)違背言詞辯論公開之規定者而言。次依同法
    第436 條之25規定，小額程序之「上訴狀內應記載上訴理由
    ，表明下列二款事項：(一)原判決所違背之法令及其具體內容
    。(二)依訴訟資料可認為原判決有違背法令之具體事實。」，
    即上訴人於上訴狀或理由書內應有具體之指摘，並揭示該法
    規之條項或內容，若係成文法以外之法則，應揭示該法則之
    旨趣，倘為司法院之解釋或最高法院之判例，則應揭示該判
    解之字號或其內容，如上訴狀或理由書未依此項方法表明者
    ，即難認為已對原判決違背法令有具體之指摘，其上訴自難
    認為合法。
二、本件上訴人係對於小額訴訟之第一審判決提起上訴，核其上
    訴理由狀所載僅指陳：被上訴人就其所訴消費借貸款項，未
    能提出直接證據證明之，且事隔7 年始提起本件訴訟，其請
    求權應已罹於時效而不得再為主張。又伊於民國93年9 月欲
    向其他行庫借貸方知遭盜刷乙事，經告知被上訴人後，被上
    訴人皆以惡意回應，且被上訴人在接獲大額刷卡消費時竟未
    查明事實並告知本人，致伊受到損害並導致本件訴訟之發生
    ，則本件乃肇因於被上訴人之疏失所致，被上訴人之主張應
    無理由等語。綜觀上訴人之上訴意旨，僅係就系爭消費借貸
    款項係遭盜刷而產生，而被上訴人就伊遭盜刷之事並未加以
    妥善處理而有疏失之事實加以指摘，並未具體指出原審判決
    有如何違背法令情事，更未指明原審判決所違反之法令條項
    或其內容以及依訴訟資料有何判決違背法令之具體事實，核
    諸首揭說明，自不得謂已合法表明上訴理由，從而，上訴人
    本件上訴，顯難認為合法，應予駁回。末以，依同法第436
    條之32第1 項準用第436 條之19第1 項規定，併予確定本件
    訴訟費用額如主文第2 項所示。
三、依民事訴訟法第436 條之32 第1 項、第2 項、第436 條之1
    9 第1 項、第444 條第1 項前段、第95 條、第78 條，裁定
    如主文。
中    華    民    國    95    年    3    月      21    日
                  民事第一庭    審判長法  官  郭琇玲
                                      法  官  賴惠慈
                                      法  官  林淑鳳
以上正本係照原本作成。
本裁定不得抗告。
 中    華    民    國    95    年    3     月    21    日
                                      書記官  黃楓茹


司法院資訊處製作；財團法人民間司法改革基金會備份。
